【裁判字號】    97,上訴,1751
【裁判日期】    971204
【裁判案由】    違反電信法等
【裁判全文】
臺灣高等法院臺中分院刑事判決        97年度上訴字第1751號
上  訴  人
即  被  告  戊○○
上列上訴人因違反電信法等案件，不服臺灣苗栗地方法院97年度
訴字第272號中華民國97年6月13日第一審判決（起訴案號：臺灣
苗栗地方法院檢察署97年度偵字第1549號），提起上訴，本院判
決如下：
    主  文
上訴駁回。
    犯罪事實
一、戊○○於民國 (下同)94 年間，因贓物案件，經臺灣苗栗地
    方法院判處有期徒刑5月確定，並於同年11月14日易科罰金
    執行完畢。未加警惕，復意圖為自己不法之所有，於96年11
    月28日上午10時30分許，在苗栗縣後龍鎮○○路142號後方
    之路旁停車格，持其所有在客觀上對人之生命、身體、安全
    構成威脅，可供兇器使用之螺絲起子1把，撬開己○○所有
    車牌號碼LX─6891號自小客車之右前車門（毀損部分未據告
    訴），進而竊取己○○所有置於車內之手機一支（廠牌NOKI
    A、型號6280，門號為0000000000號）。得手後，另意圖為
    自己不法之利益，以無線方式盜用他人電信設備通信之犯意
    ，自同日12時42分許起至翌日9時56分許止，在同縣後龍鎮
    ○○○路上，藉此盜用己○○之上開電信設備通信，分別撥
    打電話返家或與友人黎彭彥、彭光秀等人通話，致中華電信
    股份有限公司誤認係合法租用人使用而供通訊服務。戊○○
    因此獲得免費使用行動電話通訊之財產上不法利益（通訊費
    用共計新臺幣2,022元）。嗣經警調閱相關通聯紀錄後，始
    循線查獲上情。
二、案經苗栗縣警察局竹南分局報請臺灣苗栗地方法院檢察署檢
    察官偵查起訴。
    理  由
一、證據能力之認定：按被告以外之人於審判外之陳述，雖不符
    刑事訴訟法第159條之1至第159條之4之規定，而經當事人於
    審判程序同意作為證據，法院審酌該言詞陳述或書面陳述作
    成時之情況，認為適當者，亦得為證據。當事人、代理人或
    辯護人於法院調查證據時，知有第159條之5第1項不得為證
    據之情形，而未於言詞辯論終結前聲明異議者，視為有前項
    之同意，刑事訴訟法第159條之5第1項、第2項定有明文。立
    法意旨在於傳聞證據未經當事人之反對詰問予以核實，原則
    上先予排除，惟若當事人已放棄詰問或未聲明異議，基於證
    據資料愈豐富，愈有助於真實發現之理念，且強化言詞辯論
    主義，法院自可承認該傳聞證據例外擁有證據能力。查本件
    被告對於證人即被害人己○○、黎彭彥、彭光秀等人於警詢
    之陳述，於本院準備程序均表示對其等證據能力無意見，並
    未於言詞辯論終結前聲明異議，且本院審酌上開證人均係於
    案發後不久所為之陳述，記憶猶新，又非在非自由意志之情
    況下所為之陳述，所陳自較符事實，認該言詞陳述適當，依
    刑事訴訟法第159條之5第1項之規定，自得為證據。
二、訊據上訴人即被告 (下稱被告)對於上開時地，以上開手機
    撥打給黎彭彥、彭光秀等人，坦白承認，惟矢口否認有何竊
    盜及違反電信法之犯行，辯稱：伊於96年11月28日中午駕車
    經過後龍診所時，見丙○○與其母親乙○在該診所門口，伊
    見狀乃順便搭載其等回家，於途中伊要撥打電話回家，適伊
    手機沒電，而丙○○手上剛好有該支手機，伊乃向丙○○借
    用撥打，其後因丙○○扶其母親下車時，將手機遺留在車上
    ，伊回家後晚上有拿去還給丙○○，伊並不知該手機是偷來
    的，而之所以會在警局承認犯行乃因警察勸說與被害人和解
    就沒事了，伊為了不牽連他人才承認，但那並不實在等語。
    經查：
(一)被告自警詢時起對其持其所有之螺絲起子1把，撬開被害人
    己○○所有車牌號碼LX─6891號自小客車之右前車門，進而
    竊取己○○所有置於車內之手機一支等情節，供述甚詳，於
    檢察官偵查時亦為相同之供述，並自行提出悔過書1紙表示
    對於本案之竊盜案件，深感悔意，亦有該悔過書附卷可稽，
    於原審亦為認罪表示，而被告自白上開竊盜情節經核與被害
    人己○○於警詢中陳以：該手機（廠牌NOKIA、型號6280，
    門號為0000000000號）係其放置在其所有車牌號碼LX─6891
    號自小客車內，於96年11月28日中午，在苗栗縣後龍鎮○○
    路142號後方之路旁停車格發現，其自小客車之右前車門門鎖
    遭破壞，手機遭竊等語相符，且證人袁崇恒即飛川電訊行負
    責人亦於本院證稱：被告曾拿該支手機至伊店裏詢價等語，
    此外，復有贓物認領保管單1紙附卷可稽，足徵被告上開自
    白可信。而被告自白於上開時地，以上開手機撥打給黎彭彥
    、彭光秀等人，核與證人黎彭彥、彭光秀等於警詢中之陳述
    相符，且有該支手機之通話明細清單1紙附卷可查，是被告
    此部分之自白，應堪採信。
(二)被告雖以上詞置辯，證人丙○○亦於本院證稱：於當天伊送
    伊母親乙○至後龍診就醫，在侯診時，伊到醫院外面抽菸，
    剛好看到一支起子，撿起來後，就跑到對面的自小客車內行
    竊該支手機，伊母親看好病後，在醫院門口等車時，剛好被
    告經過，就搭載伊等回家，途中他看到伊手上有支手機，問
    伊怎麼會有該支支機，伊稱是伊剛買的，他說他要打給他的
    一個老闆，剛好他的手機沒電，問我是否可以借他，伊就借
    給他，他打完後就還給伊，伊就拿在手上，後來因要扶伊母
    親下車，將該手機留在車上，忘了拿下車，當天晚上8、9點
    時，被告自己就將該手機拿來給伊等語。然本院向後龍診所
    函查被害人己○○96年11月28日手機遭竊當天，證人丙○○
    之母乙○是否有至該診所就醫等情，該診所函以：病患乙○
    （基本資料詳卷，與本院卷附之丙○○、乙○全戶戶籍資料
    查詢結果相符）經本診所確認病歷資料，病患乙○在96年11
    月28日時，並無至本診所看診，而距離96年11月28日之乙○
    最近看診日期為96年11月20日至本診所心臟科就診等語，有
    該診所97年10月2日函附卷可查。顯然與被告所辯、證人丙○○之證述不相吻合，況被告於上訴時其上訴係稱以：於96
    年11月28日中午許，被告自用電話電源用完，適友人丙○○
    來找被告，於是借用其電話使用等語、於本院行隔離訊問時
    則稱以：伊在車上打一通電話回家、手機好像是當天晚上或
    隔天，記不清楚了，時間久了，好像是當天晚上但是時間很
    晚了，伊才拿還給他等語。被告與證人丙○○2人所陳情節
    亦不相符，而且依該支手機之通話明細清單所示該支手機最
    後通話時間為96年11月29日9時56分許，亦與證人丙○○所
    證述不符，再參以被告又持該手機向證人袁崇恒詢價（苟係
    被告向丙○○所借，其豈可能持該手機又詢價），可徵證人
    丙○○之證述並不實在，並不足採。再者，證人丁○○於本
    院證稱：被告當時原來不承認，後經告以依通話紀錄打給通
    話人，通話人均稱通話人是被告，被告他才承認的，他確實
    有承認等語，顯然被告坦承係在自由意志之下，而且偵查及
    原審訊問時被告亦均承認上開犯行，益徵被告上開坦承犯行
    係在自由意志之下所為。
(三)綜上所述，被告所辯並不足採，本件事證明確，被告犯行堪
    以認定。
三、核被告所為，係犯刑法第321條第1項第3款之攜帶兇器竊盜
    罪及電信法第56條第1項以無線方式，盜用他人電信設備通
    信罪。被告於上開期間盜打之數通電話，係於密接之時間實
    施，侵害同一法益，各行為之獨立性極為薄弱，且係出於同
    一盜電話之目的，依一般社會健全觀念，在時間差距上難以
    強行分開，應視為數個舉動之接續施行，合為包括之一行為
    予以評價，屬接續犯。被告所犯2罪間，犯意各別，行為互
    殊，應分論併罪。又被告於94年間，因贓物案件，經臺灣苗
    栗地方法院判處有期徒刑5月確定，並於同年11月14日易科
    罰金執行完畢等情，有台灣高等法院被告前案紀錄表附卷可
    按，其於5年內再故意犯本件之罪，均為累犯，應各加重其
    刑。原審以被告事證明確，依簡式審判之規定適用電信法第
    56條第1項、刑法第11條前段、第321條第1項第3款、第47條
    第1項（原審未載）、第51條第5款之規定，並審酌被告犯罪
    的手段、所竊取的財物價值、所生危害、犯後態度，已與被
    害人達成和解並賠償其損害及檢察官求刑等一切情狀，分別
    量處有期徒刑7月及3月，並定其應執行有期徒刑9月。其認
    事用法均無不合，量刑亦稱妥適，被告上訴執詞否認犯罪，
    指摘原判決不當云云，並不足取，上訴為無理由，應予駁回
    。至於證人丙○○於本院所為不實之證述，是否涉及偽證，
    俟本案確定後，應由檢察官另行依法辦理。
四、據上論斷，應依刑事訴訟法第368條，判決如主文。
本案經檢察官甲○○到庭執行職務。
中    華    民    國    97    年    12    月    4     日
            刑事第八庭  審判長法  官  羅  得  村
                              法  官  張  靜  琪
                              法  官  吳  進  發
以上正本證明與原本無異。
違反電信法部分得上訴，餘不得上訴。
如不服本判決應於收受送達後十日內向本院提出上訴書狀，其未
敘述上訴理由者，並得於提起上訴後十日內向本院補提理由書（
均須按他造當事人之人數附繕本）「切勿逕送上級法院」。
                              書記官  柯  孟  伶
中    華    民    國    97    年    12    月    4     日


司法院資訊處製作；財團法人民間司法改革基金會備份。
